臺灣高等法院臺中分院刑事裁定　
111年度抗字第610號
抗  告  人  
即  受刑人  陳建霖


                    
　　　　　　　　　　
上列抗告人因聲請定應執行刑案件，不服臺灣彰化地方法院中華
民國111年5月17日裁定（111年度聲字第507號），提起抗告，本
院裁定如下：
    主  文
抗告駁回。
    理  由
一、本案前由臺灣彰化地方檢察署檢察官以111年度執聲字第254
    號案件，依受刑人陳建霖（下稱受刑人）之請求，聲請就其
    因犯如附表所示各罪所處確定之刑，定其應執行之刑，經臺
    灣彰化地方法院法官於民國111年5月17日以111年度聲字第5
    07號案件裁定受刑人應執行有期徒刑2年2月（下稱原裁定）
    ，受刑人不服原裁定，於法定期間內提起抗告，先予說明。
二、受刑人抗告意旨詳如後附「刑事抗告狀」所載（如附件）。
三、按數罪併罰，有2裁判以上者，依刑法第51條之規定，定其
    應執行之刑，刑法第53條定有明文。復按刑法第51條第5款
    規定，宣告多數有期徒刑者，於各刑中之最長期以上，各刑
    合併之刑期以下，定其刑期。再法律上屬於自由裁量之事項
    ，有其外部性界限及內部性界限，並非概無拘束。依據法律
    之具體規定，法院應在其範圍選擇為適當之裁判者，為外部
    性界限。而法院為裁判時，應考量法律之目的，及法律秩序
    之理念所在者，為內部性界限，法院為裁判時，二者均不得
    有所踰越（最高法院80年度台非字第473號刑事判決意旨參
    照）。另在數罪併罰，有2裁判以上，定其應執行之刑時，
    固屬於法院自由裁量之事項，然仍應受前揭外部性界限及內
    部性界限之拘束（最高法院93年度台非字第192號刑事判決
    意旨參照）。此外，應執行刑之量定，係事實審法院之職權
    ，本有自由裁量之餘地，事實審法院所定執行刑，倘未逾法
    定刑範圍，亦無明顯違背正義，要難指摘為不當（最高法院
    95年度台抗字第549號刑事裁定意旨參照）。
四、本院查：
(一)原裁定以受刑人因犯如附表所示各罪，分別由如附表所示法
    院先、後判處如附表所示之刑，均經確定在案，受刑人所犯
    其中如附表編號2至4所示部分均係得易科罰金之刑，其餘部
    分則為不得易科罰金之刑，而受刑人就其所犯上開數罪，已
    具狀請求檢察官聲請合併定其應執行刑，並表示對於定應執
    行刑無意見陳述，此有「臺灣彰化地方檢察署刑法第50條第
    1項但書案件是否聲請定刑聲請書」1份在卷可憑，檢察官聲
    請定其應執行之刑，經核於法相合，應予准許；又受刑人所
    犯如附表編號1至4部分，曾經本院定應執行刑為有期徒刑1
    年8月確定在案，而刑事訴訟法第370條已針對第二審上訴案
    件之定應執行之刑，明定有不利益變更禁止原則之適用，故
    分屬不同案件之數罪併罰，倘一裁判宣告數罪之刑，曾經定
    其執行刑，再與其他裁判宣告之刑定其執行刑時，在法理上
    亦應同受此原則之拘束，而以之為裁量權內部界限之拘束；
    衡酌受刑人所為如附表所示各次犯行之犯罪性質、犯罪期間
    、侵害法益、各罪之宣告刑等情後，依法裁定其應執行刑為
    有期徒刑2年2月等語，本院經核原裁定係在如附表所示各刑
    中之最長期以上，各刑合併之刑期以下，即於合於法律一定
    之外部性界限，復未逾自由裁量之內部性界線範圍內，酌定
    受刑人之應執行刑，且業已說明其據以斟酌之各該事由，並
    未有何違法或不當之情事，而無不合。
(二)受刑人固執前詞對原裁定不服而提起抗告。惟觀之受刑人前
    開抗告意旨，其中受刑人僅泛為引用有關數罪併罰定應執行
    刑之裁量理論等法律見解部分，因俱未具體指及原裁定有何
    裁量上之違法或未當，自難認為有理由。又受刑人雖復空言
    以其一己自述之實務其他案例裁定應執行刑之情形，據以指
    摘原裁定所定應執行刑過重云云，然此部分並未據受刑人提
    出其所述有關之裁判供以參酌，且依受刑人抗告理由所載，
    其所述其他案例之情形，或因罪質、或因罪數而與本案顯然
    有所差異，自均無可比擬作為被告有利之認定。至受刑人抗
    告意旨另請求斟酌伊所為如附表所示竊盜犯行之情節或有僅
    止於未遂、或曾返還部分竊得之財物予被害人之情，及希予
    考量其犯罪所得、犯後坦承犯行，且伊係為支應家計及沾染
    毒品之開銷，才會挺而走險之犯罪動機等情，再行改為酌定
    較輕之應執行刑等語部分，因受刑人上揭所述內容，或已為
    如附表所示最後事實審判決載及，而堪認業由原裁定於酌定
    應執行刑予以審酌，或尚不足以影響於原裁定所定應執行刑
    之本旨，因均無可動搖於原裁定所定應執行刑之基礎，自亦
    非可認為有理由。況原裁定就受刑人如附表所示各罪，酌定
    其應執行刑為有期徒刑2年2月，扣除受刑人前因上開如附表
    編號1至4所示「備註」欄所示由本院以111年度聲字第721號
    裁定應執行有期徒刑1年8月，而已獲致減少6個月之利益外
    ，亦已另使受刑人再獲致減少3個月刑期之寬典，本院併為
    考量受刑人如附表所示各罪之罪質、犯罪態樣、侵害法益，
    及各該罪合併後之不法內涵、合併刑罰所生之效果，及受刑
    人上揭各該最後事實審判決所載其餘量刑斟酌事由等情，認
    原裁定所定應執行刑，並未有何裁量過苛等未當之情。從而
    ，受刑人執前詞指摘原裁定所定應執行刑過重云云而提起抗
    告，非為可採。
(三)基上所述，受刑人前開抗告為無理由，應予駁回。
據上論斷，應依刑事訴訟法第412條，裁定如主文。
中　　華　　民　　國　　111 　年　　7 　　月　　28　　日
                  刑事第十二庭  審判長法　官  張國忠
                                      法　官  高文崇
                                      法　官  李雅俐
以上正本證明與原本無異。
不得抗告。
                                      書記官  蕭怡綸
　　　　　　　　　
中　　華　　民　　國　　111 　年　　7 　　月　　28　　日
附表：
編　　　　　號  1 2 3 罪　　　　　名  加重竊盜 竊盜 加重竊盜未遂 宣　　告　　刑  有期徒刑11月 有期徒刑5月，如易科罰金，以新臺幣1千元折算1日 有期徒刑6月，如易科罰金，以新臺幣1千元折算1日 犯　罪　日　期  110年1月30日 98年3月21日 110年1月4日 偵  查  機  關 年　度　案　號  臺灣彰化地方檢察署 110年度偵字第4606號 臺灣彰化地方檢察署109年度偵字第12984號、110年度偵字第2349、2423號  最　後 事實審 法　　院 臺灣彰化地方法院 臺灣彰化地方法院 臺灣高等法院臺中分院  案　　號 110年度易字第462號 109年度易字第1052號、110年度易字第232號 110年度上易字第831、835號  判決日期 110年9月02日 110年5月27日 110年12月8日 確　定 判　決 法　　院 臺灣彰化地方法院 臺灣彰化地方法院 臺灣高等法院臺中分院  案　　號 110年度易字第462號 109年度易字第1052號、110年度易字第232號 110年度上易字第831、835號  確定日期 110年10月01日 110年11月17日 110年12月8日  備註   編號1至4曾經臺灣高等法院臺中分院111年度聲字第721號裁定定應執行有期徒刑1年8月確定   

編　　　　　號  4 5 以         下        空        白 罪　　　　　名  加重竊盜未遂 加重竊盜  宣　　告　　刑  有期徒刑4月，如易科罰金，以新臺幣1千元折算1日 有期徒刑9月  犯　罪　日　期  110年1月4日 110年2月22日  偵  查  機  關 年　度　案　號  臺灣彰化地方檢察署 109年度偵字第12984號、110年度偵字第2349、2423號 臺灣彰化地方檢察署 110年度偵字第6843、8533號  最　後 事實審 法　　院 臺灣高等法院臺中分院 臺灣彰化地方法院   案　　號 110年度上易字第831、835號 111年度易字第75號   判決日期 110年12月8日 111年2月25日  確　定 判　決 法　　院 臺灣高等法院臺中分院 臺灣彰化地方法院   案　　號 110年度上易字第831、835號 111年度易字第75號   判決日期 110年12月8日 111年3月30日   備註   編號1至4曾經臺灣高等法院臺中分院111年度聲字第721號裁定定應執行有期徒刑1年8月確定